臺灣高等法院臺中分院刑事判決
                                  109年度交上易字第445號
上　訴　人　臺灣臺中地方檢察署檢察官
被　　　告　吳常杰



上列上訴人因被告過失傷害案件，不服臺灣臺中地方法院108 年
度交易字第2113號中華民國109 年2 月26日第一審判決（起訴案
號：臺灣臺中地方檢察署108 年度偵字第26362 號），提起上訴
，本院判決如下：
    主  文
原判決撤銷。
吳常杰汽車駕駛人，無駕駛執照駕車，因過失傷害人，處拘役貳
拾伍日，如易科罰金，以新臺幣壹仟元折算壹日。
    犯罪事實
一、吳常杰未考領重型機車駕駛執照，竟於民國108 年1 月10日
    上午7 時許，騎乘車牌號碼000-000 號普通重型機車，沿臺
    中市西屯區臺灣大道3 段往朝富路方向行駛，於同日上午7
    時1 分許，行經臺灣大道3 段490 號前，因其準備左轉河南
    路而欲至右前方之機車待轉區待轉，其本應注意機車行至設
    有行車管制號誌之交岔路口往右偏向行駛時，應讓右後方直
    行車先行，且應注意兩車並行之間隔，而依當時天候晴、日
    間自然光線、柏油路面乾燥、無缺陷、無障礙物、視距良好
    ，客觀上並無不能注意之情事，惟其於行至臺灣大道3 段與
    河南路交岔路口，往右偏向行駛時，竟疏未注意而未讓右後
    方直行車先行及兩車並行之間隔，即貿然自慢車道左右二車
    道中間之禁止變換車道線處向右偏駛，於持續偏右行駛中，
    未讓右後方直行車先行，且於其機車右側車身在慢車道右側
    車道中間偏右處，亦疏未注意兩車並行之間隔，而碰撞行駛
    在其右側之本即在該慢車直行之陳世旻所騎乘之機車，而陳
    世旻騎乘車牌號碼000-0000號普通重型機車同向行駛在吳常
    杰右後方，直行經過該路口時亦疏未注意車前狀況，並採取
    必要之安全措施，致陳世旻見狀已閃避不及，2車因而發生
    碰撞，陳世旻因而人車倒地，並受有右側後胸壁、右側前臂
    、右側手部、左側手部、右側膝部、右側踝部及右側足部擦
    傷等傷害。吳常杰於肇事後，警方依報案人或指揮中心轉來
    資料未報明肇事人姓名，於臺中市政府警察局第六分局交通
    分隊警員到場處理時，吳常杰坦承為肇事人，進而接受裁判
    。
二、案經陳世旻訴請臺中市政府警察局第六分局移送臺灣臺中地
    方檢察署檢察官偵查起訴。
    理  由
壹、關於證據能力部分：
一、刑事訴訟法第159 條之4 第2 款規定：除顯有不可信之情況
    外，從事業務之人於業務上或通常業務過程所須製作之紀錄
    文書、證明文書，得為證據。係因該等文書為從事業務之人
    ，於通常業務過程不間斷、有規律而準確之記載，且大部分
    紀錄係完成於業務終了前後，無預見日後可能會被提供作為
    證據之偽造動機，其虛偽之可能性小，除非該等紀錄文書或
    證明文書有顯然不可信之情況，否則有承認其為證據之必要
    。醫院病歷及診斷證明書，係病患就診時，醫師就其病患所
    為之診斷及治療處置，所製作之紀錄文書及證明文書。犯罪
    事件中之被害人因身體所受之傷害前往醫療院所接受治療，
    並要求醫師依據診斷結果開立診斷證明書，就被害人之立場
    而言，該診斷證明書固然可能供日後訴訟上之證明之特定目
    的使用，然就醫師之立場而言，仍屬從事醫療業務之人，於
    例行性之診療過程中，依據實際診斷結果而製作之病歷及診
    斷證明書，自屬於醫療業務上或通常醫療業務過程所製作之
    紀錄文書、證明文書，依刑事訴訟法第159 條之4 第2 款規
    定，除顯有不可信之情況外，得為證據（最高法院99年度台
    上字第1391號判決意旨參照）。本案卷附之有關告訴人陳世
    旻受傷害後至澄清綜合醫院中港分院診治，該院所出具之診
    斷證明書，係該院醫師於執行醫療業務中，就其病患所為之
    診斷及治療處置後，醫師依據診斷結果所開立之診斷證明書
    ，為從事醫療業務之人，於例行性之診療過程中，依據實際
    診斷結果而製作之診斷證明書，屬於醫療業務上或通常醫療
    業務過程所製作之證明文書，應具有相當之中立性，且紀錄
    人與被告及告訴人雙方均無恩怨或親誼關係，純因業務需要
    而依法製作上開文書，經核上開診斷證明書之作成並無顯不
    可信之情形，且對告訴人因此所受傷害之待證事項具有相當
    關聯性，並無顯有不可信之情況，依上揭說明，自有證據能
    力，得為證據。
二、「法院或檢察官得囑託醫院、學校或其他相當之機關、團體
    為鑑定，或審查他人之鑑定，並準用第203 條至第206 條之
    1 之規定。」、「鑑定之經過及其結果，應命鑑定人以言詞
    或書面報告。」，亦分別為刑事訴訟法第208 條第1 項前段
    、第206 條第1 項所明定。是經檢察官、法院囑託相當之機
    關為鑑定後，經鑑定人以書面報告其鑑定之結果者，即屬同
    法第159 條第1 項所謂之「法律有規定者」，不受該條項規
    定「不得作為證據」之限制。且同法第208 條第1 項前段對
    於法院或檢察官囑託相當之機關為鑑定之情形，僅規定：「
    準用第203 條至第206 條之1 之規定」，至於同法第202 條
    有關「鑑定人應於鑑定前具結」之規定，則不在準用之列。
    故於法院或檢察官囑託相當之機關為鑑定，而該受囑託機關
    以書面報告鑑定結果之情形，既非屬依法應具結者。是同法
    第158 條之3 有關「證人、鑑定人依法應具結而未具結者，
    其證言或鑑定意見，不得作為證據」之規定，於此時即無適
    用之餘地。是本院就本件交通事故肇事之原因部分，囑託臺
    中市車輛行車事故鑑定委員會進行鑑定後，臺中市車輛行車
    事故鑑定委員會109 年11月2 日中市車鑑字第1090003740號
    函所附之鑑定意見書，依法自不受刑事訴訟法第159 條第1
    項及同法第158 條之3 之限制，自有證據能力。
三、照相機拍攝之照片，係依機器之功能，攝錄實物形貌而形成
    之圖像，除其係以人之言詞或書面陳述為攝取內容，並以該
    內容為證據外，錄製之畫面、照片所呈現之圖像，並非屬人
    類意思表達之言詞或書面陳述，當不在刑事訴訟法第159 條
    第1 項所規定「被告以外之人於審判外之言詞或書面陳述」
    之範圍內，其有無證據能力，自應與一般物證相同，端視其
    取得證據之合法性及已否依法踐行證據之調查程序，以資認
    定（最高法院97年度台上字第3854號判決意旨參照）。本件
    卷附之事故現場、車損照片及監視器錄影畫面翻拍照片係屬
    機械性紀錄特徵，也就是認識對象的是攝影機或錄影鏡頭，
    透過鏡頭形成的畫面存入或映寫入硬碟或底片，然後儲存於
    硬碟或還原於照相紙上，故攝影機、監視錄影器錄製之畫面
    及照相中不含有人的供述要素，在現實情形與作為傳達結果
    的錄影及照相，在內容上的一致性是透過機械的正確性來加
    以保障的，在錄影或照相中並不存在人對現實情形的知覺、
    記憶，在表現時經常可能發生的錯誤（如知覺的不準確、記
    憶隨時間推移而發生的變化），故依前述論述意旨，上揭事
    故現場、車損照片及監視器錄影畫面翻拍照片屬非供述證據
    ，並無傳聞法則之適用，且係透過攝錄後由機器播放後再經
    沖印所得，而與本件犯罪事實具有關聯性，依法自得作為證
    據，而有證據能力。
貳、實體部分：
一、被告經本院合法傳喚，無正當之理由不到庭，被告前於偵訊
    固坦承於上開時地，其欲往右側靠進入待轉區時與告訴人陳
    世旻發生碰撞，惟辯稱：我要去待轉區時，我是直走，且我
    有看後方沒有什麼車，但陳世旻騎很快，從後面來撞我，我
    被撞的那一瞬間力量很大，所以我認為對方的車速很快，車
    禍發生我認為雙方多少都會有錯，但這件車禍我認為對方錯
    的部分比較多，我認為我沒有過失云云。
二、認定犯罪事實所憑之證據及理由：
  ㈠證人即告訴人陳世旻於警詢及偵訊指稱：當天早上7 時我沿
    臺灣大道3 段外側慢車道往朝富路方向行駛，行駛至臺灣大
    道3 段490 號前即臺灣大道3 段與河南路口欲直行時，被告
    騎車牌號碼000-000 號重型機車在我的左前方，他突然右轉
    彎，致使我閃避不及，發生碰撞，我的機車車頭撞到對方的
    機車右側車身（機車因為右側倒地所以車身有擦痕），造成
    我倒地受傷，當時我的時速大約40公里左右等語（見108 年
    度偵字第26362 號卷〈下稱偵卷〉第15至21頁、第105 至106 
    頁），且被告對其於108 年1 月10日上午7 時許，騎乘牌照
    號碼000-000 號重型機車，沿臺中市西屯區臺灣大道3段往
    朝富路方向行駛，於同日上午7 時1 分許，行經臺灣大道3 
    段490 號前，因準備左轉河南路而欲至右前方之待轉區待轉
    時，適告訴人陳世旻騎乘牌照號碼000-0000號重型機車同向
    行駛在其右後方，直行經過該路口時，2 車發生碰撞，告訴
    人陳世旻人車倒地，並因而受有右側後胸壁、右側前臂、右
    側手部、左側手部、右側膝部、右側踝部及右側足部擦傷等
    情不爭執，並有澄清綜合醫院中港分院診斷證明書、道路交
    通事故現場圖、道路交通事故調查報告表㈠、㈡、交通事故處
    理現場照片、車損照片、路口監視器影像翻拍照片、臺中市
    政府警察局交通事故補充資料表、臺中市政府警察局道路交
    通事故肇事人自首情形紀錄表（吳常杰）、道路交通事故初
    步分析研判表、證號查詢機車駕駛人（吳常杰）、車號查詢
    機車車籍資料（車牌號碼000-000 號號普通重型機車）在卷
    可稽（見偵卷第73頁、第25至55頁、第61頁、第65頁、第89
    頁、第93頁），足徵告訴人陳世旻上開指述核與事實相符，
    並有上開證據足資佐證，自堪信為真實。
  ㈡按「機車變換車道時，應讓直行車先行，並注意安全距離」
    、「汽車行駛時，駕駛人應注意車前狀況及兩車並行之間隔
    ，並隨時採取必要之安全措施，不得在道路上蛇行，或以其
    他危險方式駕車」，道路交通安全規則第99條第1 項第3 款
    、第94條第3 項分別定有明文。依現場監視器畫面顯示被告
    本行駛在慢車道左右二車道中間之禁止變換車道線處，其並
    自該處向右偏駛，於持續偏右行駛中，其機車右側車身在慢
    車道右側車道中間偏右處碰撞行駛在其右側之本即在該慢車
    直行之告訴人所騎乘之機車，致告訴人見狀已閃避不及，2
    車因而發生碰撞，告訴人因而人車倒地，受有上開傷害，被
    告上開持續向右偏駛，未讓右後方直行車先行，且未與在該
    車道之告訴人所騎乘之機車保持安全間隔之違規行為，自有
    過失。而告訴人騎乘車牌號碼000-0000號重型機車同向行駛
    在被告右後方，直行經過該路口時，亦疏未注意車前狀況，
    並採取必要之安全措施，致發生本件車禍，亦有過失。又被
    告因其違規行為，對於騎乘機車行經上開肇事路段之告訴人
    製造法所不容許之風險，且該風險在具體事件歷程中實現，
    而導致告訴人受傷之構成要件結果之發生，該受傷結果顯可
    歸責於被告。本院認被告上開往右偏向行駛而未讓右後方直
    行車先行及未注意兩車並行之間隔之違規行為為肇事主因，
    告訴人則有駕駛重型機車，行經設有行車管制號誌之交岔路
    口，未注意車前狀況適採安全措施，則為肇事次因。又本件
    經送臺中市車輛行車事故鑑定委員會鑑定結果認被告無駕照
    駕駛普通重型機車，行至設有行車管制號誌交岔路口，往右
    偏向行駛（擬駛往機車待轉區），未讓右後方直行車先行，
    為肇事主因；告訴人駕駛普通重型機車，行經設有行車管制
    號誌交岔路口，未注意車前狀況適採安全措施，為肇事次因
    ，此有該委員會109 年11月2 日中市車鑑字第1090003740號
    函檢送中市車鑑0000000 號鑑定意見書在卷可稽（見本院卷
    第49至52頁），上述鑑定乃依據被告及告訴人警詢、偵詢時
    所為之陳述、並參酌現場圖、照片、路口監視器畫面，分析
    路權歸屬，進而作成本案車禍事故鑑定意見，足認前揭鑑定
    意見堪予採信。而上開鑑定意見所認定之肇事因素與本院上
    開所認定被告為肇事原因責任大致相符，足徵被告於本件車
    禍事故確有上開過失情形。又刑法上之過失犯，祇須危害之
    發生，與行為人之過失行為，具有相當因果關係，即能成立
    （最高法院93年度台上字第1017號判決意旨參照）。又果非
    被告上開過失行為，則告訴人當不致發生如事實欄所載之傷
    害結果，足徵被告之過失行為與告訴人之傷害結果間具有相
    當因果關係。本案審酌上情，認告訴人駕駛重型機車，行經
    設有行車管制號誌之交岔路口，未注意車前狀況適採安全措
    施，亦有過失，為肇事次因，然此僅屬量刑上應予斟酌之有
    利事項，尚不得因此完全解免被告應負之刑事罪責，併此敘
    明。
  ㈢綜上所述，本案事證已臻明確，被告上開無駕駛執照駕車過
    失傷害人之犯行洵堪認定，應依法予以論罪科刑。
三、論罪部分：
  ㈠按行為後法律有變更者，適用行為時之法律，但行為後之法
    律有利於行為人者，適用最有利於行為人之法律，刑法第2
    條第1 項定有明文。被告行為後，刑法第284 條業於108 年
    5 月29日經總統公布修正施行，並自同年5 月31日起生效。
    修正前之刑法第284 條第1 項原規定：「因過失傷害人者，
    處六月以下有期徒刑、拘役或五百元以下罰金，致重傷者，
    處一年以下有期徒刑、拘役或五百元以下罰金。從事業務之
    人，因業務上之過失傷害人者，處一年以下有期徒刑、拘役
    或一千元以下罰金，致重傷者，處三年以下有期徒刑、拘役
    或二千元以下罰金。」，修正後之條文則為：「因過失傷害
    人者，處一年以下有期徒刑、拘役或十萬元以下罰金；致重
    傷者，處三年以下有期徒刑、拘役或三十萬元以下罰金。」
    ，經比較修正前後之法律，新法提高法定刑上限。是本件經
    比較新舊法結果，應以被告行為時之法律即修正前刑法第28
    4 條第1 項對被告較為有利。
  ㈡次按汽車駕駛人，無駕駛執照駕車，因而致人受傷，依法應
    負刑事責任者，加重其刑至2 分之1 ，道路交通管理處罰條
    例第86條第1 項定有明文。另按刑法總則之加重，係概括性
    之規定，所有罪名均一體適用；刑法分則之加重，係就犯罪
    類型變更之個別犯罪行為予以加重，成為另一獨立之罪名；
    道路交通管理處罰條例第86條第1 項關於汽車駕駛人，無駕
    駛執照駕車、酒醉駕車、吸食毒品或迷幻藥駕車、行駛人行
    道或行經行人穿越道不依規定讓行人優先通行，因而致人受
    傷或死亡，依法應負刑事責任者，加重其刑至2 分之1 之規
    定，係就刑法第276 條第1 項之過失致人於死罪、同條第2
    項之業務過失致人於死罪，同法第284 條第1 項之過失傷害
    （及致重傷）罪、同條第2 項之業務過失傷害（及致重傷）
    罪之基本犯罪類型，對於加害人為汽車駕駛人，於從事駕駛
    汽車之特定行為時，或於行駛人行道、行經行人穿越道之特
    定地點，不依規定讓行人優先通行，因而致人受傷或死亡之
    特殊行為要件予以加重處罰，已就上述刑法第276 條第1 、
    2 項，同法第284 條第1 、2 項各罪犯罪類型變更之個別犯
    罪行為予以加重，而成另一獨立之罪名，自屬刑法分則加重
    之性質（99年度台非字第198 號判決意旨參照）。查本案被
    告於肇事時並未考領有普通重型機車駕駛執照乙情，有證號
    查詢機車駕駛人資料1 份在卷可參（見偵卷第89頁），被告
    未領有普通重型機車駕駛執照駕駛普通重型機車肇事致人受
    傷，核其所為係犯道路交通管理處罰條例第86條第1 項、修
    正前刑法第284 條第1 項前段無駕駛執照駕車因過失傷害人
    罪。
  ㈢被告無駕駛執照駕車，因過失傷害人，應依道路交通管理處
    罰條例第86條第1 項之規定加重其刑。
  ㈣又被告於肇事後，報案人或勤指中心轉來資料未報明肇事人
    姓名，處理人員前往現場處理時，肇事人在場，並當場承認
    為肇事人，此有臺中市政府警察局道路交通事故肇事人自首
    情形紀錄表1 份在卷可稽（見偵卷第65頁），是以被告符合
    自首要件，爰依刑法第62條前段之規定減輕其刑，並依法先
    加重後減輕之。
四、關於撤銷原判決之理由：原審認依本件依現存卷內證據所顯
    現之事故過程，並無積極證據足認被告確有起訴書所指之過
    失傷害罪嫌，檢察官之公訴意旨或告訴人之指訴均難採認，
    自應為被告無罪之諭知，固非無見。惟查：被告貿然自慢車
    道左右二車道中間之禁止變換車道線處向右偏駛，於持續偏
    右行駛中，疏未注意讓右後方直行車先行，且於其機車右側
    車身在慢車道右側車道中間偏右處，亦疏未注意兩車並行之
    間隔，而碰撞行駛在其右側之本即在該慢車直行之告訴人陳
    世旻所騎乘之機車，致告訴人見狀已閃避不及，2 車因而發
    生碰撞，告訴人因而人車倒地，受有上開傷害，被告上開持
    續向右偏駛，未讓右後方直行車先行，且未與在該車道直行
    之告訴人所騎乘之機車保持安全間隔之違規行為，自有過失
    ，原審認本案並無積極證據足認被告確有過失傷害犯嫌，尚
    有未洽。
五、關於上訴理由之審酌：
  ㈠檢察官上訴意旨略以：
  ⒈按「汽車行駛時，駕駛人應注意車前狀況及兩車並行之間隔
    ，並隨時採取必要之安全措施，不得在道路上蛇行，或以其
    他危險方式駕車。」道路交通安全規則第94條第3 項訂有明
    文。而所謂之「注意車前狀況」，係指駕駛人就其注意力所
    及之範圍內，對於所駕車輛之前後左右已存在或可能存在之
    事物均應予注意，以便採取適當之反應措施而言。是駕駛人
    注意車輛前後左右狀況，應建立在行車當時的時間、空間之
    一切狀況下做綜合判斷，而非僅以駕駛人所遵行之車道為限
    ，尚須擴及視線所及之可能範圍，藉此賦予駕駛人在享有路
    權之同時，仍應確實注意周遭突發情事與他人行車狀況之義
    務，促使各類用路人均能妥適採取避免或降低交通往來風險
    之舉措。如謂享有路權即可率行主張卸免一切肇事責任，自
    與上述道路交通安全規則之法律本意有悖。
  ⒉原判決固認被告騎乘機車往右偏移之行為，僅係「預備轉彎
    」，尚非屬「轉彎車」，而無道路交通安全管理規則第102
    條第1 項第7 款之適用。然被告斯時既係直行車，依同規則
    第94條第3 項「汽車行駛時，駕駛人應注意車前狀況及兩車
    並行之間隔，並隨時採取必要之安全措施，不得在道路上蛇
    行，或以其他危險方式駕車。」規定，被告預備至右前方待
    轉區待轉，而於同一車道內，短時間大幅度地偏移，本應注
    意與前、後車之間隔。通常吾人騎乘機車欲左轉時，亦須注
    意前後來車，若後方直行機車距離甚近或車速較快，亦須禮
    讓後來直行機車優先通過，以免擦撞。然查，被告僅係短時
    間大幅度往右偏移，卻未注意與後方告訴人所騎乘機車之距
    離，自亦有違上開規定，導致發生本案車禍。
  ⒊本案原審判決既認定被告向右偏駛之際未顯示右轉方向燈，
    致後方車輛無從減速、注意車前狀況，且疏未考量騎乘機車
    時，前方車輛雖在同一車道內，然短時間大幅度地左右偏移
    ，亦使後方機車無從注意行向，是被告此部分當有違反行車
    之注意義務。是以原判決認事用法尚有未洽，請撤銷原判決
    ，更為適當合法之判決等語。
  ㈡本院查：被告貿然自慢車道左右二車道中間之禁止變換車道
    線處向右偏駛，於持續偏右行駛中，疏未注意讓右後方直行
    車先行，且於其機車右側車身在慢車道右側車道中間偏右處
    ，亦疏未注意兩車並行之間隔，而碰撞行駛在其右側之本即
    在該慢車直行之告訴人陳世旻所騎乘之機車，致告訴人見狀
    已閃避不及，2 車因而發生碰撞，告訴人因而人車倒地，受
    有上開傷害，被告於往右持續偏向行駛時，未讓右後方直行
    車先行，且未與直行之告訴人機車保持安全距離，而碰撞本
    即在該慢車直行之告訴人所騎乘機車之違規行為，自有過失
    ，原審認本案並無積極證據足認被告確有過失傷害罪嫌，自
    有未洽。是以檢察官上訴為有理由，自應予以撤銷改判。
六、自為判決之科刑及審酌之理由：爰審酌被告未領有普通重型
    機車（此部分不予重複評價）駕駛執照駕駛普通重型機車，
    貿然自慢車道左右二車道中間之禁止變換車道線處向右偏駛
    ，於持續偏右行駛中，未讓右後方直行車先行，且於其機車
    右側車身在慢車道右側車道中間偏右處，亦未注意兩車並行
    之間隔，而碰撞行駛在其右側之本即在該慢車直行之告訴人
    陳世旻所騎乘之機車，致告訴人人車倒地，受有上開傷害，
    參以被告犯後迄今仍未能與告訴人達成和解、賠償損失之犯
    後態度及被告就本案發生之過失程度等一切情狀，量處如主
    文第二項所示之刑，並諭知易科罰金之折算標準，以示懲儆
    。
七、被告經合法傳喚，無正當之理由不到庭，爰不待其陳述，逕
    行判決。
據上論結，應依刑事訴訟法第371 條、第369 條第1 項前段、第
364 條、第299 條第1 項前段，道路交通管理處罰條例第86條第
1 項，刑法第2 條第1 項前段、（修正前）第284 條第1 項前段
、第62條前段、第41條第1 項前段，刑法施行法第1 條之1 第1
項、第2 項前段，判決如主文。
本案經檢察官林宏昌提起公訴，檢察官温雅惠提起上訴，檢察官
吳祚延到庭執行職務。
中　　華　　民　　國　 109　　年　　12　　月　　22　　日
            刑事第二庭　審判長法　官　何  志  通
                              法　官　吳  進  發
                              法　官　石  馨  文

以上正本證明與原本無異。
本判決依刑事訴訟法第376條第1項但書規定，得上訴第三審法院
。被告或得為被告利益上訴之人，如不服本判決應於收受送達後
二十日內向本院提出上訴書狀，其未敘述上訴理由者，並得於提
起上訴後二十日內向本院補提理由書（均須按他造當事人之人數
附繕本）「切勿逕送上級法院」。

                              書記官  巫  佩  珊

中　　華　　民　　國　 109　　年　　12　　月　　22　　日
附錄論罪科刑法條：
修正前中華民國刑法第284條
（過失傷害罪）
因過失傷害人者，處 6 月以下有期徒刑、拘役或 5 百元以下罰
金，致重傷者，處 1 年以下有期徒刑、拘役或 5 百元以下罰金
。
從事業務之人，因業務上之過失傷害人者，處 1 年以下有期徒
刑、拘役或 1 千元以下罰金，致重傷者，處 3 年以下有期徒刑
、拘役或 2 千元以下罰金。

道路交通管理處罰條例第86條
（刑責之加重及減輕）
汽車駕駛人，無駕駛執照駕車、酒醉駕車、吸食毒品或迷幻藥駕
車、行駛人行道或行經行人穿越道不依規定讓行人優先通行，因
而致人受傷或死亡，依法應負刑事責任者，加重其刑至二分之一
。
汽車駕駛人，在快車道依規定駕車行駛，因行人或慢車不依規定
，擅自進入快車道，而致人受傷或死亡，依法應負刑事責任者，
減輕其刑。

刑事訴訟法第376條
下列各罪之案件，經第二審判決者，不得上訴於第三審法院。但
第一審法院所為無罪、免訴、不受理或管轄錯誤之判決，經第二
審法院撤銷並諭知有罪之判決者，被告或得為被告利益上訴之人
得提起上訴：
一、最重本刑為 3 年以下有期徒刑、拘役或專科罰金之罪。
二、刑法第 320 條、第 321 條之竊盜罪。
三、刑法第 335 條、第 336 條第 2 項之侵占罪。
四、刑法第 339 條、第 341 條之詐欺罪。
五、刑法第 342 條之背信罪。
六、刑法第 346 條之恐嚇罪。
七、刑法第 349 條第 1 項之贓物罪。
依前項但書規定上訴，經第三審法院撤銷並發回原審法院判決者
，不得上訴於第三審法院。